【裁判字號】    98,訴,637
【裁判日期】    981019
【裁判案由】    毒品危害防制條例
【裁判全文】
臺灣臺北地方法院刑事判決               98年度訴字第637號
公  訴  人  臺灣臺北地方法院檢察署檢察官
被      告  甲○○
                    （現於臺灣宜蘭監獄執行中）
上列被告因違反毒品危害防制條例案件，經檢察官提起公訴（98
年度毒偵字第689號），本院判決如下：
    主      文
甲○○施用第一級毒品，累犯，處有期徒刑拾月；又施用第二級
毒品，累犯，處有期徒刑陸月，扣案甲基安非他命壹包（不含包
裝袋，甲基安非他命驗餘淨重零點伍柒毫克）沒收銷燬，包
裝上開毒品之包裝袋壹個沒收。應執行有期徒刑壹年貳月，扣案
甲基安非他命壹包（不含包裝袋，甲基安非他命驗餘淨重零點
伍柒毫克）沒收銷燬，包裝上開毒品之包裝袋壹個沒收。
    事      實
一、甲○○前因竊盜及轉讓第二級毒品案件，經臺灣板橋地方法
    院以94年度易字第464號各判處有期徒刑1年2月、8月，定應
    執行刑為有期徒刑1年8月確定，嗣經同院以96年度聲減字第
    47號裁定就上開二罪各減為有期徒刑7月及4月，應執行有期
    徒刑10月確定，並於民國96年7月16日執行完畢。又於94年
    間，因施用毒品經臺灣板橋地方法院以94年度毒聲字第768
    號裁定送觀察、勒戒，嗣經同院以94年度毒聲字第1140號裁
    定令入戒治處所施以強制戒治，強制戒治期滿後經臺灣板橋
    地方法院檢察署檢察官於95年3月2日以95年度戒毒偵字第10
    7號為不起訴處分確定；其後又因多次施用毒品，經法院判
    處罪刑在案。詎甲○○仍未悔改，竟基於施用第一級毒品之
    犯意，於98年1月12日晚間8時30分許為警查獲加以採尿前回
    溯26小內之某時，在不詳地點施用第一級毒品海洛因1次；
    另基於施用第二級毒品之犯意，於同年1月12日下午4時許，
    在臺北縣蘆洲市○○○道38號3樓住處，施用第二級毒品甲
    基安非他命1次。嗣於98年1月12日晚間8時35分許，在臺北
    市中山區○○○路與南京東路口因持有第二級毒品甲基安非
    他命1包（驗餘淨重0.3537公克）為警查獲，經警方採集其
    尿液送驗結果，發現呈現第一、二級毒品陽性反應，而查悉
    上情。
二、案經臺北市政府警察局中山分局報告臺灣臺北地方法院檢察
    署檢察官偵查起訴，嗣於本院準備程序中，甲○○就被訴事
    實為有罪之陳述，經告以簡式審判之要旨，並聽取當事人之
    意見後，本院合議庭裁定以簡式審判程序審理。
    理      由
一、訊據被告甲○○對於上開事實坦承不諱（見本院98年10月5
    日準備程序筆錄及同日簡式審判筆錄），而被告為警查獲後
    排放採集之尿液，其送驗結果係呈現甲基安非他命、嗎啡及
    可待因類藥物陽性反應，有臺灣尖端先進生技醫藥股份有限
    公司98年1月23日濫用藥物檢驗報告在卷可稽（見98年度毒
    偵字第328號卷第44頁），此外，復有扣案米白色透明晶體1
    包可佐，經鑑驗結果，該晶體確檢出第二級毒品甲基安非他
    命成分（驗餘重0.3537公克），有交通部民用航空局航空醫
    務中心98年1月22日航藥鑑字第0980265號毒品鑑定書附卷可
    考（同上卷第44頁），足徵被告前開自白與事實相符。查被
    告前有事實欄所示之施用毒品紀錄，有臺灣高等法院被告前
    案紀錄表在卷可按，其於本件前揭時地再次施用毒品之行為
    ，依法自應逕予追訴處罰。本件被告施用第一、二級毒品犯
    罪之事證明確，犯行堪以認定，應依法論科。
二、按海洛因及甲基安非他命分別為毒品危害防制條例第2條第2
    項第1款、第2款明定之第一級、第二級毒品。核被告所為，
    係犯毒品危害防制條例第10條第1項之施用第一級毒品罪，
    及同條第2項之施用第二級毒品罪。被告施用前持有第一級
    毒品及施用前後持有第二級毒品之行為，為施用該種毒品之
    行為所吸收，均不另論罪。被告所犯上開二罪，其犯意各別
    ，行為互殊，應予分論併罰。查被告有如事實欄所示刑之宣
    告及執行完畢情形，有臺灣高等法院被告前案紀錄表在卷可
    考，其於96年7月16日執行完畢後，5年內故意再犯本件有期
    徒刑以上之罪，為累犯，應依刑法第47條第1項規定加重其
    刑。爰審酌被告前因施用毒品，歷經觀察、勒戒程序，並經
    追訴審判，惟仍未能完全戒絕毒癮，復再犯本件施用毒品罪
    ，其施用毒品對於社會秩序固有間接之影響，惟本質上尚屬
    自我戕害行為，暨被告之素行、生活狀況、智識程度、犯後
    坦承犯行之態度等一切情狀，就所犯二罪分別量處如主文所
    示之刑，並定應執行刑。扣案查獲之第二級毒品甲基安非他
    命（不含包裝袋，驗餘重0.3537公克），應依毒品危害防制
    條例第18條第1項前段規定沒收銷燬；另包裝上開毒品之包
    裝袋1個，係被告所有供其盛裝毒品免於毒品遭受潮濕、逸
    漏之用，自屬被告所有供犯罪所用之物，爰依刑法第38條第
    1項第2款規定沒收。
據上論斷，應依刑事訴訟法第273條之1第1項、第299條第1項前
段，毒品危害防制條例第10條第1項、第2項，刑法第11條前段、
第47條第1項、第51條第5款、第38條第1項第2款，判決如主文。
本案經檢察官葉惠燕到庭執行職務
中    華    民    國    98    年    10    月    19    日
                    刑事第七庭  法  官  林庚棟
以上正本證明與原本無異。
如不服本判決，應於判決送達後10日內，向本院提出上訴狀；上
訴書狀應敘述具體理由，未敘述上訴理由者，應於上訴期間屆滿
後20日內補提上訴理由書於本院。
                                書記官  張汝琪
中    華    民    國    98    年    10    月    19    日
附錄本案論罪科刑法條全文
毒品危害防制條例第10條：
施用第一級毒品者，處6月以上5年以下有期徒刑。
施用第二級毒品者，處3年以下有期徒刑。


司法院資訊處製作；財團法人民間司法改革基金會備份。
